【裁判字號】    89,毒抗,438
【裁判日期】    890517
【裁判案由】    毒品危害防制條例
【裁判全文】
臺灣高等法院刑事裁定                            八十九年度毒抗字第四三八號
      抗告人
      即被告  甲○○
右列抗告人因違反毒品危害防制條例案件(台灣宜蘭地方法院檢察署八十九年度毒偵
字第一七五號)，不服台灣宜蘭地方法院八十九年度毒聲字第一六二號，中華民國八
十九年三月十七日之裁定，提起抗告，本院裁定如左：
    主  文
抗告駁回。
    理  由
一、抗告意旨略以：(一)抗告人即被告並未吸食安非他命，僅朋友張維傑吸食時，被
    告在旁邊與其聊天而已。  (二)當天在被告駕駛之自用小客車上所查獲之安非他
    命及吸食器，係張維傑所有，並非被告所有之物。  (三)被告因個人體質、採尿
    時間等因素，且與事實發生時間太過於接近，致所採尿液呈安非他命陽性反應，
    實際上並未施用安非他命。(四)被告事後到宜蘭分局檢舉張維傑犯案，張維傑到
    案亦承認上開安非他命係其所有，此可由張維傑及警員鄭文龍作證得知。懇請撤
    銷原裁定，還被告清白。
二、經查：原裁定係以被告甲○○於民國八十九年一月二十日晚間七時許，在宜蘭縣
    宜蘭市特一號橋下施用第二級毒品安非他命，為警於同年月二十一日下午三時三
    十分許，在前揭處所查獲之事實，業經被告於檢察官偵查時自白不諱，且其於同
    日下午五時許所採集之尿液，經送檢驗結果呈安非他命陽性反應，有八十九年一
    月二十七日 (八九) 宜衛六字第一二六０號宜蘭縣衛生局安非他命及嗎啡尿液檢
    驗單、嫌疑犯尿液送驗姓名、編號對照表各一紙附卷可稽。按諸甲基安非他命經
    口服投與後，約百分之七十於二十四小時內自尿液中排出，約百分之九十於九十
    六小時內自尿中排出，甲基安非他命之檢出與其投與方式、投與量、個人體質、
    採尿時間與檢驗儀器精密度等諸多因素有關，依上述資料推斷，最長可能不會超
    過四日，有行政院衛生署藥物食品檢驗局八十一年二月八日 (八一) 藥檢壹字第
    一一五六函可參，因而認定被告有施用第二級毒品安非他命之犯行。另查：被告
    當時係獨自在其駕駛之自用小客車上，而經警查獲持有安非他命一包 (毛重０‧
    二公克) 、吸食器一組，嗣於檢察官偵查時復供承該包安非他命屬其所有 (偵查
    卷第十三頁反面) ，並於警訊中供稱伊因找不到工作心煩，如何使用該吸食器施
    用安非他命等情 (偵查卷第四頁反面) ，而其尿液亦經驗出有安非他命陽性反應
    ，該結果既經專業機構之檢驗，自不容被告空言推翻，是縱認該包安非他命非屬
    被告所有，仍無礙於其施用毒品犯行之成立。另本案事證已明，被告於抗告狀內
    聲請傳喚證人張維傑、鄭文龍，核無必要。綜上所述，原審依毒品危害防制條例
    第二十條第一項、觀察勒戒處分執行條例第三條第一項之規定，裁定將被告送觀
    察、勒戒，經核並無不合。被告抗告意旨，仍執前詞，指摘原裁定不當，為無理
    由，應予駁回。
三、據上論斷，應依刑事訴訟法第四百十二條，裁定如主文。
中    華    民    國    八十九    年       五       月       十七       日
                          臺灣高等法院刑事第七庭
                              審判長法  官  吳  啟  民
                                    法  官  施  俊  堯
                                    法  官  洪  曉  能
右正本證明與原本無異。
不得再抗告。
                                    書記官  丁  淑  蘭
中    華    民    國    八十九    年       五       月       十八       日


司法院資訊處製作；財團法人民間司法改革基金會備份。
